【裁判字號】    95,交附民,328
【裁判日期】    951013
【裁判案由】    請求損害賠償
【裁判全文】
臺灣臺中地方法院刑事附帶民事訴訟判決
原      告  乙○○
訴訟代理人  陳鴻謀律師
被      告  甲○○
上列被告因本院九十五年度交簡上字第五○二號過失傷害案件，
經原告提起附帶民事訴訟，請求損害賠償，本院判決如下：
    主    文
原告之訴駁回。
    事    實
一、原告聲明求為判決：被告應給付原告新台幣（下同）十萬一
    千零三十元，及自起訴狀繕本送達翌日起至清償日止，按年
    息百分之五計算之利息。其陳述略稱：被告因行車過失傷害
    原告及其夫邵鴻謨，業經邵鴻謨提出告訴，該刑事案件經本
    院第一審簡易判決處刑後，因被告始終未和解，現由邵鴻謨
    請求檢察官上訴，由本院管轄第二審之合議庭審理中。本件
    車禍發生時，車上除邵鴻謨外，尚有原告及三個小孩，原告
    因車禍亦受有頭部及下背部痛之傷害，有診斷證明書可證，
    原告就過失傷害部分雖未提出告訴，惟被告以一過失行為造
    成原告及其夫二人受有傷害，為想像競合犯，故原告仍屬因
    本件犯罪而受損害之人，自得一併提出附帶民事訴訟，請求
    被告賠償醫藥費一千零三十元，及精神慰撫金十萬元。
二、被告未為任何聲明或陳述，亦未提出任何書狀。
    理    由
一、按刑事訴訟諭知無罪、免訴或不受理之判決者，對於附帶民
    事訴訟部分，應以判決駁回原告之訴，刑事訴訟法第五百零
    三條第一項前段定有明文。又刑事法院得依刑事訴訟法第五
    百零四條第一項規定，將附帶民事訴訟以裁定移送於該法院
    民事庭者，以刑事部分宣告被告有罪之判決者為限，而檢察
    官以被告連續數行為而犯同一之罪名提起公訴者，法院如僅
    認其中一行為成立犯罪，固無須就犯罪不能證明部分，特於
    主文中諭知無罪，惟刑事訴訟法第五百零三條第一項所謂刑
    事訴訟諭知無罪，按諸立法本旨，自係包含此種情形在內，
    故關於上述犯罪不能證明部分之附帶民事訴訟，亦應依同條
    項之規定，以判決駁回之，最高法院著有二十九年上字第四
    八號判例可資參照，足見刑事判決縱使諭知被告有罪，然對
    於原應判決無罪、免訴或不受理，僅因裁判上一罪關係而不
    另於主文中諭知無罪、免訴或不受理者，該部分仍應以判決
    駁回原告所提附帶民事訴訟，不得以裁定移送民事庭。
二、本件被告被訴過失傷害原告之夫邵鴻謨一案，雖經本院刑事
    判決諭知有罪在案，惟關於被告是否有因過失同時傷害原告
    之行為，未據原告提出告訴，依法即不得追訴，因此檢察官
    起訴書未予記載，本院刑事判決亦未認定被告有過失傷害原
    告之事實，此部分顯非在本院宣告被告有罪之範圍內，且此
    部分縱使經檢察官認定與被告過失傷害邵鴻謨之犯行有想像
    競合犯之裁判上一罪關係而予起訴，然既欠缺追訴條件，本
    院依法仍應於理由內說明此部分原應諭知不受理之判決，僅
    因檢察官主張與被告起訴成罪事實有想像競合犯之裁判上一
    罪，而不另於主文諭知不受理之判決。參諸上開說明，應以
    判決駁回本件原告所提附帶民事訴訟。
三、原告之夫邵鴻謨所提附帶民事訴訟部分，另由本院裁定移送
    本院民事庭審理，併予敘明。
四、據上論結，應依刑事訴訟法第五百零三條第一項前段，判決
    如主文。
中    華    民    國    95    年    10    月    13    日
                  刑事第十二庭  審判長法  官  莊深淵
                                      法  官  蔡建興
                                      法  官  羅智文
上正本證明與原本無異。
不得上訴
                                      書記官  孫立文
中    華    民    國    95    年    10    月    13    日


司法院資訊處製作；財團法人民間司法改革基金會備份。
